【裁判字號】    97,家訴,1
【裁判日期】    970610
【裁判案由】    分割遺產
【裁判全文】
臺灣新竹地方法院民事判決               97年度家訴字第1號
原      告  丙○○
訴訟代理人  李佳霖律師
            周欣宜律師
原      告  丁○○○
被      告  乙○○
            戊○○
上列當事人間請求分割遺產事件，本院於民國97年5月27日辯論
終結，判決如下：
    主  文
被告乙○○及戊○○應將其坐落於新竹縣芎林鄉○○段127-86地
號，面積66平方公尺之土地及坐落於其上門牌號碼為新竹縣芎林
鄉○○街213巷78號房屋之公同共有部分移轉登記與原告丁○○○。
被告乙○○及戊○○應將其坐落於新竹縣竹東鎮○○段竹東小段
375地號，面積2,703平方公尺，權利範圍為公同共有10000分之3
6之土地及坐落於其上門牌號碼為新竹縣竹東鎮○○路64號11樓
之3房屋之公同共有部分移轉登記與原告丙○○。
兩造之被繼承人范揚炯所遺如附表一編號5至8所示之遺產准予分
割，分割方法如附表二所示。
訴訟費用新台幣壹萬壹仟柒佰玖拾壹元，由被告乙○○負擔伍仟
壹佰伍拾捌元、被告戊○○負擔伍仟壹佰伍拾玖元、原告丙○○
及丁○○○各負擔柒佰參拾柒元。
    事  實
甲、原告方面：
一、聲明：
（一）被告乙○○及戊○○應將其坐落於新竹縣芎林鄉○○段12
      7-86地號，面積66平方公尺之土地及坐落於其上門牌號碼
      為新竹縣芎林鄉○○街213巷78號房屋（以下簡稱芎林房
      地）之公同共有部分移轉登記與原告丁○○○。
（二）被告乙○○及戊○○應將其坐落於新竹縣竹東鎮○○段竹
      東小段375地號，面積2,703平方公尺，權利範圍為公同共
      有10000分之36之土地及坐落於其上門牌號碼為新竹縣竹
      東鎮○○路64號11樓之3房屋（以下簡稱竹東房地）之公
      同共有部分移轉登記與原告丙○○。
（三）請准將被繼承人范揚炯所有存放於新竹縣芎林鄉農會之存
      款計新台幣（下同）34,471元、存放於芎林郵局之存款計
      418,914元、以及存放於台灣銀行新竹分行之存款計93,70
      7元，總計547,092元之存款予以分割，分割方法為原告丙○○及丁○○○共同取得上開存款全部。
（四）請准將被繼承人范揚炯所有車牌號碼為JG-9520之汽車乙
      輛予以分割，分割方法為原告丙○○及丁○○○共同取得
      上開車輛。
（五）就前開第三項及第四項分割方式，原告丙○○及丁○○○
      另補償被告乙○○及戊○○67,485元。
（六）訴訟費用由被告負擔。
二、陳述：
（一）兩造之父親即被繼承人范揚炯於民國（下同）96年2月23
      日因病去世，其生前與范邱燕妹結婚（范邱燕妹已於88年
      5月6日歿），並育有長子即被告乙○○、次子即被告戊○○、長女即原告丁○○○（原名范淑貞，婚後冠夫姓更名
      為丁○○○）及次女即原告丙○○，兩造均為范揚炯之法
      定繼承人。
（二）母親生前於名下擁有坐落台北縣永和市○○路之兩層樓房
      屋，該處本為兩造父母親所居住，嗣父親為母親養病之需
      ，遂搬回新竹縣芎林鄉，永和房屋即由被告甲○○夫妻居
      住。未久，母親因病重過世，父親於徵詢原告意思後，便
      作主將該永和房屋及其坐落之土地所有權移轉登記予被告
      戊○○，父親並同時告知被告戊○○，其擬將其所有之芎
      林房地贈與原告丁○○○，另將其所有之竹東房地贈與原
      告丙○○，被告戊○○聽聞後亦表示對父親此一決定無任
      何異議。
（三）母親過世後，父親雖獨居新竹芎林，但原告二人對於父親
      之生活起居仍多所關心及照料，並負擔父親之醫療看護照
      顧，反觀，被告戊○○對於父親的生活及健康卻不關心，
      表現出一副事不關己之態度。為此，原告丙○○曾試圖說
      服父親再度北上居住，以便就近照顧，然皆遭父親婉拒。
      有鑑於上情，父親心裡深知女兒們對其之孝心及心意，因
      此，父親生前即曾向原告丁○○○、丙○○表示欲將其所
      有之芎林房地及竹東房地分別贈與其二人，並曾將此決定
      告知其長輩兼好友范光浮。95年6月間，父親有感於身體
      大不如前，又再度提及贈與房地乙事，原告二人因感念父
      親之心意遂欣然接受，父親為求慎重，於95年6月16日書
      立同意書乙紙以為證明，並由父親之叔叔范光乾見證。未
      料於此同時，父親健康開始出現嚴重警訊，並頻繁往返醫
      院，上開房地贈與後之移轉登記事宜也因此耽擱。嗣贈與
      房地未及為移轉登記，父親即已撒手人寰，待父親後事辦
      理完成後，訴外人范光浮一再提醒原告，為人子女應確實
      遵循父親生前指示辦理，既然父親於生前已將芎林及竹東
      房地為贈與，原告二人即應完成後續之移轉登記程序。為
      此原告二人先後與被告戊○○及乙○○聯繫，被告二人口
      頭上雖皆表示同意配合辦理，然卻遲遲不肯提供相關文件
      ，且迄至本件起訴時止，皆未有善意回應。另父親身後存
      放於新竹縣芎林鄉農會之存款計34,471元、存放於芎林郵
      局之存款計418,914元、以及存放於台灣銀行新竹分行之
      存款計93,707元，總計547,092元之存款，皆須全體繼承
      人共同辦理否則無法提領，惟原告丙○○多次聯絡被告二
      人請其等偕同處理父親遺產之後續事宜，然亦未獲善意回
      應。
（四）原本兩造之被繼承人范揚炯曾於民國（下同）91年5月8日
      親筆書立遺囑，詳載其指定將名下所有之芎林房地由原告
      丁○○○繼承、竹東房地由原告丙○○繼承、存款及汽車
      等動產則由原告丙○○及丁○○○共同繼承。被繼承人於
      書立該遺囑後，曾告知原告丁○○○上情，並將該遺囑交
      由原告丁○○○保存，惟因當時被繼承人身體狀況仍健康
      硬朗，原告丁○○○乃勸父親無須擔憂身後之事，但又為
      免違逆被繼承人之意，便隨意收下擺置，直至97年4月中
      旬，原告丁○○○因搬家整理家務時方才赫然發現此一重
      要文件。又被繼承人於書立上開遺囑後，另曾多次當面向
      原告丙○○及丁○○○表示欲將其名下所有之不動產分別
      贈與原告二人，更曾親自向被告戊○○陳述此事，而該等
      事實，被告等於本件97年3月11日開庭時皆未否認，足資
      證明原告之主張確為真實。嗣被繼承人更於95年6月16日
      在第三人范光乾之見證下親立同意書，明示其欲將名下之
      不動產分別贈與原告二人之意。
（五）被繼承人原以遺囑表示欲將名下所有不動產及動產全數交
      由原告二人繼承，惟被繼承人為遺囑後，另以口頭向原告
      二人表示其擬將名下所有不動產分別贈與原告二人，嗣後
      並簽立同意書明示上開意旨，而原告二人為順從父親之心
      意亦表同意接受贈與，是以，按民法第1221條之規定，被
      繼承人原以遺囑將名下所有不動產指定由原告二人分別繼
      承之部分，業因被繼承人范揚炯於書立遺囑後所為之贈與
      行為而視為撤回。是被繼承人既已明示將名下所有不動產
      分別贈與原告二人，且原告二人亦表示同意，則依民法第
      406條、第1153條第1、2項之規定，本件全體繼承人即負
      有將被繼承人名下所有芎林及竹東房地交付並移轉登記予
      受贈人即原告二人之義務，惟被繼承人之部分繼承人即被
      告乙○○及戊○○卻拒絕將其於該等不動產之公同共有部
      分分別辦理移轉登記予原告二人，則原告對被告乙○○及
      戊○○分別為如訴之聲明第1項及第2項之請求，於法有據
      。
（六）被繼承人於91年5月8日書立遺囑，除就名下所有不動產之
      繼承為指定外，更將其名下所有之存款及汽車乙輛指定由
      原告二人共同繼承，是以，原告主張被繼承人上開動產部
      分之遺產，應按被繼承人遺囑指定之方式為分割即全數由
      原告二人繼承。則依民法第1187條之規定，原告二人自得
      於賠償被告乙○○、戊○○之特留份後，按遺囑指定之方
      式，共同繼承被繼承人之存款及車輛，故原告所主張被繼
      承人之遺產應全數分割予原告二人，另補償被告乙○○和
      戊○○之特留份，核屬有據。查被繼承人身後所留遺產，
      其中存款部份總計547,092元，而汽車乙輛之價額經國稅
      局核定為0元，則以兩造均係被繼承人之子女，依民法第
      1114及1223條之規定，兩造之應繼分應各為4分之1，是以
      被告乙○○、戊○○之特留分為應繼分之2分之1，即為遺
      產總額之8分之1。因此，以被繼承人范揚炯之遺產總計為
      547,092元，被告乙○○及戊○○二人對被繼承人之遺產
      可得之特留份應為68,387元（547092×1/8=68387，小數
      點以下四捨五入）。另原告二人因被告二人拒絕配合辦理
      遺產稅申報及繼承登記等相關程序，而代全體繼承人支出
      所需費用，包括地價稅1,084元、繼承登記費及書狀費1,0
      96元、逾期辦理繼承登記之地政罰鍰908元及申請戶籍謄
      本之戶政規費520元，總計3,608元，因此，被告乙○○、
      戊○○按比例各應負擔902元（3608÷4=902）。從而，原
      告應補償被告二人之金額，應為被告二人對遺產之特留份
      扣除其等應負擔之債務後各為67,485元（00000-000=6748
      5）。
（七）被告戊○○所提之喪葬費用支出根本非遺產費用，毋庸自
      遺產中扣除，彰彰明甚：
  １、依據被告戊○○97年4月13日之民事陳報狀，僅檢附喪葬
      支出明細，並未見伊於97年3月11日庭外所交付原告外傭
      費用一覽表暨相關單據共4紙、醫療費用一覽表暨相關單
      據共4紙、電費費用一覽表暨相關單據共8紙、汽車費用一
      覽表暨相關單據共5紙、雜支費用一覽表暨相關單據共3紙
      等表單，顯見其已撤回上開費用部分應自遺產中扣除之主
      張，謹先陳明。
  ２、按民法第1150條規定關於遺產管理、分割及執行遺囑之費
      用，由遺產中支付，而喪葬費用顯非屬上開遺產費用，被
      告主張喪葬費用應自遺產中扣除，毫無所據，業經原告駁
      斥如前，更何況被告戊○○與原告二人於被繼承人過世後
      已達成合意，被告戊○○應負擔被繼承人之一切喪葬費用
      ，而原告等同意由被告戊○○向行政院勞工保險局請領喪
      葬補助費及收取所有奠儀，以資補貼，亦證被告戊○○之
      上開主張委不足採。
  ３、再者，被告戊○○所提96年6月1日桌席飲料費用計18,700
      元之收據，根本未蓋印任何商家戳章，該單據之真實性啟
      人疑竇，故原告否認其真實性。此外，被告另臚列之喪葬
      支出費用項目，包括告別式雜支（香菸）400元及花生粉
      以下至嘖外家車資共計30,590元，均僅以手寫文字記載上
      開費用項目之3張單據為佐，根本無足以證明被告戊○○
      確有上開費用之支出，更顯被告戊○○主張上開費用應自
      遺產中扣除云云，顯屬無稽。
  ４、末者，依被告戊○○所檢具之奠儀收支簿及存摺，可知被
      告戊○○所領獲之奠儀金額應有237,400元（被告所主張
      之金額235,400元，實有謬誤）、勞保局喪葬補助費用為1
      14,600元，再加計原告二人致贈予被告戊○○47,000元之
      奠儀，被告戊○○實領有上開款項共計399,000元，姑不
      論被告戊○○主張所支出之費用部分猶有疑義，業經原告
      一一駁斥如前，被告戊○○所收取之上開款項亦遠逾其所
      主張之喪葬費用支出，而被告戊○○竟猶執前詞主張應自
      遺產中扣除喪葬費用，無足可採。
三、證據：提出死亡證明書、戶籍謄本、戶口名簿、土地及建物
    登記謄本、同意書、律師函及回執、遺產稅免稅證明書、土
    地及建物所有權狀、費用收據、房屋稅繳納證明證書、存摺
    封面及內頁、查詢存單資料、存款餘額證明書、歷史明細查
    詢單、會談錄音節本、財產歸屬資料清單、遺囑等件影本為
    證。
乙、被告乙○○方面：
一、聲明：請求駁回原告之訴。
二、被告乙○○未於最後言詞辯論期日到場，惟前曾到庭及以書
    狀陳稱：其對於本件及原告所提之變更聲明二狀、陳述狀均
    無意見，由法庭評判。其拒絕原告之任何要求。
丙、被告戊○○方面：
一、聲明：請求駁回原告之訴。
二、被告戊○○未於最後言詞辯論期日到場，惟據其前到庭辯陳
    ：被繼承人范揚炯之喪葬費用220,934元係伊負擔，分割遺
    產時，全體繼承人要平分，其他部分，合情合理，由法院判
    。原告用毛巾去預估奠儀，但有部分毛巾有退回。
三、證據：提出奠儀收入明細表、禮簿影本、存摺封面及內頁影
    本（勞保局喪葬補助證明文件）、喪葬費支出明細表及各項
    費用收據影本為證。
    理  由
甲、程序部分：
一、按訴狀送達後，原告不得將原訴變更或追加他訴。但請求之
    基礎事實同一者，不在此限，民事訴訟法第255條第1項第2
    款定有明文。本件原告起訴時之聲明原為「先位聲明：一、
    被告乙○○及戊○○應將其坐落於新竹縣芎林鄉○○段127-
    86地號，面積66平方公尺之土地及坐落於其上門牌號碼為新
    竹縣芎林鄉○○街213巷78號房屋之公同共有部分移轉登記
    與原告丁○○○。二、被告乙○○及戊○○應將其坐落於新
    竹縣竹東鎮○○段竹東小段375地號，面積2,703平方公尺，
    權利範圍為公同共有10000分之36之土地及坐落於其上門牌
    號碼為新竹縣竹東鎮○○路64號11樓之3房屋之公同共有部
    分移轉登記與原告丙○○。三、請准將被繼承人范揚炯所有
    存放於新竹縣芎林鄉農會之存款計34,471元、存放於芎林郵
    局之存款計418,914元、以及存放於台灣銀行新竹分行之存
    款計93,707元，總計547,092元之存款予以分割，分割方法
    為原告丙○○及丁○○○共同取得上開存款全部，原告丙○○及丁○○○補償被告乙○○及戊○○各135,871元。四、
    訴訟費用由被告負擔。備位聲明：一、請准將坐落於新竹縣
    芎林鄉○○段127-86地號，面積66平方公尺之土地及坐落於
    其上門牌號碼為新竹縣芎林鄉○○街213巷78號之房屋一間
    予以分割，分割方法為原告丁○○○取得上開土地與房屋全
    部。被告乙○○及戊○○並應將其於上開土地與房屋之公同
    共有部分移轉登記與原告丁○○○。二、請准將坐落於新竹
    縣竹東鎮○○段竹東小段375地號，面積2,703平方公尺，權
    利範圍為公同共有10000分之36之土地及坐落於其上門牌號
    碼為新竹縣竹東鎮○○路64號11樓之3之房屋一間予以分割
    ，分割方法為原告丙○○取得上開土地及房屋全部。被告乙○○及戊○○並應將其於上開土地與房屋之公同共有部分移
    轉登記與原告丙○○。三、請准將被繼承人范揚炯所有存放
    於新竹縣芎林鄉農會之存款計34,471元、存放於芎林郵局之
    存款計418,914元、以及存放於台灣銀行新竹分行之存款計
    93,707元，總計547,092元之存款予以分割，分割方法為被
    告乙○○及戊○○共同取得上開存款全部。四、就前開第一
    、二、三項分割方式，原告丙○○及丁○○○另補償被告乙○○及戊○○各81,537元。五、訴訟費用由被告負擔。」嗣
    於訴狀送達後，因就所查知被繼承人范揚炯遺留之存款金額
    不同，而於97年3月11日、97年4月2日具狀變更先位聲明第3
    項及備位聲明第3、4項之金額，後再於97年4月25日變更訴
    之聲明為首開原告之聲明所示。核原告前開所為訴之變更，
    均係基於贈與及遺產分割之法律關係而為，請求之基礎事實
    係屬同一，合於首開法條之規定，應可准許，合先敘明。
二、被告乙○○、戊○○未於最後言詞辯論期日到場，核無民事
    訴訟法第386條所列各款情形，爰依原告之聲請，由其一造
    辯論而為判決，亦併敘明。
乙、得心證之理由：
一、按繼承，因被繼承人死亡而開始；繼承人自繼承開始時，除
    本法另有規定外，承受被繼承人財產上之一切權利、義務。
    但權利、義務專屬於被繼承人本身者，不在此限；遺產繼承
    人，除配偶外，依下列順序定之：一、直系血親卑親屬。二
    、父母。三、兄弟姊妹。四、祖父母；同一順序之繼承人有
    數人時，按人數平均繼承。但法律另有規定者，不在此限，
    民法第1147條、第1148條第1項、第1138條、第1141條分別
    定有明文。本件原告主張被繼承人范揚炯於96年2月23日死
    亡，死後遺有如附表一所示之遺產，兩造均為被繼承人范揚
    炯之子女，為范揚炯之法定繼承人，而遺產中之不動產部分
    已經辦妥繼承登記，由兩造公同共有等節，有原告提出之死
    亡證明書、戶籍謄本、戶口名簿、起訴狀內載陳之繼承系統
    表、遺產稅免稅證明書、土地及建物所有權狀等件影本可稽
    ，且為被告所不爭執，自堪信為真實。此外，又查無兩造有
    拋棄繼承情事，則依前開法條規定，被繼承人范揚炯財產上
    之權利義務應由兩造同為承受，兩造就被繼承人范揚炯所留
    遺產之應繼分均各為4分之1。
二、原告主張被繼承人范揚炯前雖於91年5月8日書立遺囑，指定
    將名下所有不動產及動產由原告二人繼承，惟嗣後曾以口頭
    、復於95年6月16日以簽立同意書之方式，將其所有芎林房
    地及竹東房地分別贈與原告丁○○○及丙○○，並經原告二
    人允受等節，業據提出遺囑及同意書影本為證，且為被告所
    不爭執，原告上開陳稱堪信為真，兩造之被繼承人范揚炯與
    原告間之不動產贈與契約應已成立生效，而兩造既為被繼承
    人范揚炯之繼承人，承受范揚炯財產上之一切權利義務，自
    負有移轉登記上開房地予受贈人之義務。經查，被告乙○○
    、戊○○二人經原告通知履行上開贈與物之移轉登記，卻拒
    不配合履行，有原告提出之律師函及回執影本為據，則原告
    二人基於贈與及繼承之法律關係，請求被告乙○○及戊○○
    將其等就芎林及竹東房地之公同共有部分分別移轉登記予原
    告丁○○○、丙○○，自屬有據，應可准許。
三、本件被繼承人范揚炯所遺財產，其中不動產部分（即如附表
    一編號1至4所示）已經被繼承人於生前為贈與，並須由繼承
    人移轉登記予受贈人即原告二人，已如前述，則被繼承人所
    遺動產部分（即如附表一編號5至8所示），始為本件遺產分
    割之標的。原告雖主張依前開遺囑所示，被繼承人已指定所
    遺動產部份由原告二人共同繼承，惟經本院檢視該遺囑係載
    明：「本人去世後遺有有關遺產由長女范淑貞、次女丙○○
    等二人，依以下方式繼承：一、不動產部分：1.門牌號碼芎
    林鄉○○村○鄰○○街213巷78號1、2樓及地基全部由長女
    范淑貞繼承。2.門牌號碼竹東鎮○○里○○鄰○○路64號11樓
    之3所有地基由次女丙○○繼承。二、動產部分：1.各有房
    屋內所設放置的家俱用品各由繼承人所有。2.汽車及郵局、
    銀行、農會的儲金及有關所有慰問金、賠償金等應交由長女
    及次女二人善後處理，若有餘存者，二人共同妥善保管。」
    則被繼承人就所遺動產部分，僅謂若有餘存者由原告二人「
    共同妥善保管」，並未如所遺之不動產部分，明示由原告丁○○○及丙○○「繼承」，故應認原告二人僅就被繼承人所
    遺動產部分有管理保存之權限，非如原告二人所稱動產全部
    由其二人為繼承，是原告所稱其二人可就被繼承人范揚炯所
    遺動產全部共同繼承，應無足採，被繼承人所遺如附表一編
    號5至8所示之動產，仍應由兩造各按其4分之1的應繼分繼承
    。
四、次按關於遺產管理、分割及執行遺囑之費用，由遺產中支付
    之。但因繼承人之過失而支付者，不在此限，民法第1150條
    定有明文。原告又主張其因被告二人拒絕配合辦理遺產稅申
    報及繼承登記等相關程序，而代全體繼承人支出所需費用，
    包括地價稅1,084元、繼承登記費及書狀費1,096元、逾期辦
    理繼承登記之地政罰鍰908元及申請戶籍謄本之戶政規費520
    元，亦據提出相關費用收據影本為證，且未見被告就此有何
    爭執，則以上開地價稅屬遺產之管理費用，辦理繼承登記之
    相關費用則屬遺產分割之費用，自應由遺產中支付之。至被
    告戊○○主張其支出被繼承人范揚炯之喪葬費用220,934元
    ，應自遺產中扣除，由全體繼承人平均負擔乙節，已為原告
    所反對，原告並稱其等與被告戊○○前已達成合意，約定由
    被告戊○○收取奠儀及勞保局喪葬補助費，並負擔被繼承人
    之遺棄喪葬費用等情，已據原告提出會談錄音節本為證，被
    告戊○○對此亦未有何爭執，則依被告戊○○提出之奠儀收
    入明細表、禮簿影本、存摺封面及內頁影本所示，被告戊○○自承其所收取之奠儀共235,400元及領受之勞保局喪葬補
    助費計114,600元，該等金額之合計已逾被告戊○○所支出
    之喪葬費用，是被告戊○○主張兩造應平均負擔喪葬費用即
    屬無據。
五、再按繼承人有數人時，在分割遺產前，各繼承人對於遺產全
    部為公同共有；繼承人得隨時請求分割遺產，但法律另有規
    定或契約另有訂定者，不在此限，民法第1151條、第1164條
    分別定有明文。經查，兩造為被繼承人范揚炯之繼承人，而
    本件遺產並無不能分割之情形，亦無不分割之約定，兩造就
    遺產既無法協議分割，揆諸上開法條規定，原告請求裁判分
    割遺產，即無不合。本件被繼承人所遺如附表一編號5至8所
    示之動產，應由兩造按其應繼分各4分之1繼承，已如前述，
    則有關被繼承人存款部份之分割，本院乃以附表一編號6所
    示芎林郵局之存款418,914元，先扣除原告二人代墊之繼承
    費用3,608元（1084＋1096＋908＋520=3608），則被繼承人
    於芎林郵局部分可得分配於全體繼承人之存款應為415,306
    元（418914─3608=415306），該部分存款之分割方法由被
    告乙○○及戊○○各分得103,827元，其餘存款則由原告二
    人各分得2分之1，另被繼承人所遺如附表一編號5、7所示於
    新竹縣芎林鄉農會之存款34,471元及於台灣銀行新竹分行之
    存款93,707元，則按兩造應繼分各4分之1的比例分配之。又
    被告所遺如附表一編號8所示車輛之分割方法，原告表示該
    車輛經國稅局核定為0元，故主張由其二人共同繼承，被告
    二人就此均表示無意見，則應可准原告之請求，由原告二人
    共同繼承該車輛。
六、又分割遺產之訴，係必要共同訴訟，原、被告之間本可互換
    地位，且兩造均蒙其利，是本院認本件原告就分割遺產勝訴
    部份之訴訟費用應由兩造依其應繼分之比例負擔訴訟費用，
    較為公允，併此敘明。
據上論結，本件原告之訴為有理由，依民事訴訟法第385條第1項
前段、第78條、第80條之1，判決如主文。
中    華    民    國    97    年    6     月    10    日
                  家事法庭  法  官   張百見
上正本證明與原本無異
如對本判決上訴，須於判決送達後20日之不變期間內，向本院提
出上訴狀。
                            書記官   呂聖儀
中    華    民    國    97    年    6     月    10    日
附表一：
┌──┬────┬────────┬─────────┐
│編號│遺產種類│遺產所在地或名稱│被繼承人范揚炯原有│
│    │        │                │權利範圍或金額    │
├──┼────┼────────┼─────────┤
│ 1  │  土地  │新竹縣竹東鎮竹東│面積2,703平方公尺 │
│    │        │段竹東小段375地 │，應有部分10000分 │
│    │        │號              │之36              │
├──┼────┼────────┼─────────┤
│ 2  │  土地  │新竹縣芎林鄉水坑│面積66平方公尺，所│
│    │        │段127-86地號    │有權全部          │
├──┼────┼────────┼─────────┤
│ 3  │  房屋  │新竹縣竹東鎮榮華│所有權全部        │
│    │        │里27鄰民德路64號│                  │
│    │        │11樓之3         │                  │
├──┼────┼────────┼─────────┤
│ 4  │  房屋  │新竹縣芎林鄉中坑│所有權全部        │
│    │        │村10鄰文華街213 │                  │
│    │        │巷78號          │                  │
├──┼────┼────────┼─────────┤
│ 5  │  存款  │新竹縣芎林鄉農會│新台幣34,471元    │
├──┼────┼────────┼─────────┤
│ 6  │  存款  │芎林郵局        │新台幣418,914元   │
├──┼────┼────────┼─────────┤
│ 7  │  存款  │台灣銀行新竹分行│新台幣93,707元    │
├──┼────┼────────┼─────────┤
│ 8  │  車輛  │車牌號碼JG-9520 │                  │
│    │        │福特六和1323C.C.│                  │
│    │        │出廠年份1992    │                  │
├──┴────┴────────┴─────────┤
│ 備註：                                             │
│ 一、上開編號1～4所示之土地及房屋，已登記為兩造公同 │
│     共有。                                         │
│ 二、上開編號5～7所示之存款金額，均係結算至96年2月23│
│     日即被繼承人范揚炯死亡之日止。                 │
└──────────────────────────┘
附表二：
┌──────────────────────────┐
│被繼承人范揚炯遺產之分割方法                        │
├────────────┬─────────────┤
│附表一編號5所示之存款   │  按兩造繼承人應繼分      │
│                        │  各4分之1予以分配        │
├────────────┼─────────────┤
│附表一編號6所示之存款   │  由被告乙○○及范古      │
│                        │  豊各分得新台幣103,      │
│                        │  827元、其餘存款由原     │
│                        │  告二人各分得2分之1      │
├────────────┼─────────────┤
│附表一編號7所示之存款   │  按兩造繼承人應繼分      │
│                        │  各4分之1予以分配        │
├────────────┼─────────────┤
│附表一編號8所示之車輛   │  由原告丙○○及黎范      │
│                        │  淑貞共同繼承            │
└────────────┴─────────────┘


司法院資訊處製作；財團法人民間司法改革基金會備份。
